臺灣屏東地方法院刑事判決　　 100年度簡上字第18號
上　訴　人　柳敬嫄
即　被　告
上列上訴人因詐欺案件，不服本院99年度簡字第2540號中華民國
99年12月13日刑事簡易判決（99年度偵字第8014號），提起上訴
，本院判決如下：
    主  文
上訴駁回。
    事實及理由
一、上訴人即被告之犯罪事實，如本院刑事簡易判決書所載（如
    附件）。
二、訊據被告雖否認犯行，辨稱係因應徵司機工作，該公司林經
    理要求提供帳戶之存摺及提款卡，於接送小姐上班後，將所
    收得之款項，扣除自己之薪水後，將剩餘款項以無摺存款方
    式匯入上開帳戶，其因謀職甚急，未多思考，即將上開帳戶
    之存摺及提款卡等物交給對方，並不知道對方是存心欺騙，
    故其亦為被害人，並無幫助詐欺之意等語。惟本案有如刑事
    簡易判決書所載之證據及理由附案可稽，且依被告所辯，有
    下列相互矛盾及與事理不符之處：
（一）關於交付對方之物中，是否包含印章一節，被告先於警詢
      中向警方供稱，有交付印章，惟嗣於偵訊及本院準備程序
      中，則改稱未交付印章，也不知道為何於警詢中會說有交
      付印章等語，故其供述，顯有矛盾。
（二）被告自承當時因年關將近，謀職甚急，故未深思即將存摺
      等物交付，且因經濟狀況不佳，所以十分在意該公司所應
      允之薪水等情，故衡情被告自應對於該薪水之內容記憶甚
      深。然對於該項工作之日薪，被告先於偵查中供稱，係每
      日4 千元，嗣於本院準備程序中，則改稱為每日2 千餘元
      ，前後顯有嚴重之矛盾，故被告是否果因謀職而交付存摺
      等物，顯有可疑。
（三）被告於案發時為30餘歲之成年人，並有多年工作經驗，此
      經其於偵訊中陳述明確，衡情對於公司之名稱、地點、工
      作地點、內容、薪資等事項，自應事先探詢清楚，始可能
      信任該求職廣告為真實，但訊諸被告對其擬工作之公司名
      稱、公司所在、擔任司機一天需駕車接送小姐幾趟等事項
      ，均稱不知道，顯與事理有違。
（四）又對於如何向公司領取薪水一節，被告供稱，係於接送小
      姐後，先向小姐收取應召後所得款項，再由被告自行扣除
      其應得之薪資4 千元後，再將剩餘款項以無摺存款方式匯
      入自己之上開帳戶，供公司領取等語。但若該小姐即為應
      召站人員，自可於被告將之載回公司後，由公司人員向小
      姐收取，而不必由被告代為之，又縱需由被告代收，亦大
      可要求被告匯入公司之帳戶，或於被告每趟或最後一趟將
      小姐載回公司後，將款項交給公司，而無需匯入被告自己
      之帳戶，故被告此部分辯解，顯與常情有違。
（五）被告供稱，其薪水係向所載送之小姐收取所得後，扣除自
      己應得之4 千元後，再交匯給公司等語，但又稱如果沒有
      載到小姐或收得之款項不足4 千元時，就沒有或無足額之
      薪水等語，而其又不知道公司所在或連絡電話，則其於無
      法取得薪資時，顯無法向公司索討，故其顯無法確定該工
      作是否確實存在，其所稱確實相信有該公司及該工作存在
      等語，顯難憑採。
（六）對於載送小姐所需之車輛何來一節，被告於準備程序中，
      先稱係由公司提供，嗣經本院質疑既不知公司所在，如何
      向公司取車，又如何將車交還公司？被告遂改稱，林經理
      表示要以被告之證件租車，但會由公司給付租金等語，故
      其所辯，顯見矛盾。且被告既不知公司所在或是否存在，
      如何確定公司會為其給付租金？如何確定公司只以其名義
      租用一輛車？若該公司冒用被告之證件與名義租用多輛汽
      車，嗣後未付租金，被告如何主張權利？凡此均可見被告
      之辯解與事理不符。
（七）綜上所述，被告所辯，既有上述之諸多矛盾及與事理不符
      之處，自無從採信，則其既非基於合理正當之理由而將自
      己申請帳戶之存摺、提款卡等物，交付素不相識之人使用
      ，顯可預見對方可能用以從事不法，故其確有幫助他人犯
      罪之不確定故意，亦可認定，其上訴仍空言否認犯行，自
      無可採。
三、且查原審科刑所依之刑法第30條、第339 條第1 項之幫助詐
    欺罪，其法定刑為5 年以下有期徒刑，拘役或新台幣3 萬元
    以下罰金，而原審斟酌被告犯罪情節，量處其拘役40日，並
    諭知如易科罰金之折算標準，認事用法均無不當，量刑亦稱
    妥適，是本件上訴自無理由，應予駁回。
三、據上論斷，應依刑事訴訟法第455 條之1 第3 項、第368 條
    、第373條，判決如主文。
本案經檢察官許英輝到庭執行職務。
中    華    民    國   100    年    3     月    9     日
            刑事第四庭  審判長法  官  莊鎮遠
                              法  官  蔡玉雪
                              法  官  江振源
以上正本證明與原本無異。
不得上訴。
中    華    民    國   100    年    3     月    9     日
                              書記官  鍾思賢